【裁判字號】    98,訴,686
【裁判日期】    981026
【裁判案由】    違反槍砲彈藥刀械管制條例
【裁判全文】
臺灣苗栗地方法院刑事判決               98年度訴字第686號
公  訴  人  臺灣苗栗地方法院檢察署檢察官
被      告  甲○○
                    號
指定辯護人  許宏達律師
上列被告因違反槍砲彈藥刀械管制條例案件，經檢察官提起公訴
（98年度偵字第3974號），本院判決如下：
    主  文
甲○○犯非法持有空氣槍罪，處有期徒刑壹年柒月，併科罰金新
臺幣萬元，罰金如易服勞役，以新臺幣壹仟元折算壹日。緩刑
年，並向公庫支付新臺幣貳萬元。扣案之空氣槍壹支（槍枝管
制編號：0000000000），及槍袋壹個、瓦斯鋼瓶拾
支、裝瓦斯鋼瓶之手提袋壹個，均沒收。
    事  實
一、甲○○明知可發射子彈具有殺傷力之槍枝，屬槍砲彈藥刀械
    管制條例所管制之物品，未經主管機關許可，不得持有；竟
    於民國97年間某日，透過網際網路雅虎拍賣網站，以新臺幣
    （下同）4 千元之代價，購得具有殺傷力之空氣槍1 支（槍
    枝管制編號：0000000000）後，即未經許可而持有之。嗣為
    警於98年7 月28日下午4 時5 分時許，前往其所開設之「騰
    岳汽車修理廠」執行查贓勤務時查獲，並扣得上開空氣槍1
    支、槍袋1 個、瓦斯鋼瓶30支（其中29支為空瓶）、裝瓦斯
    鋼瓶手提袋1 個等物，而查知上情。
二、案經苗栗縣警察局頭份分局報請臺灣苗栗地方法院檢察署檢
    察官偵查起訴。
    理  由
一、認定事實：
  (一)認定犯罪事實所憑之證據及認定之理由：
  1.上開事實，業據被告甲○○於本院中坦承不諱，並有卷附查
    獲照片8 張在卷可稽，復有空氣槍1 支（槍枝管制編號：00
    00000000）、槍袋1 個、瓦斯鋼瓶30支（其中29支為空瓶）
    、裝瓦斯鋼瓶之手提袋1 個扣案可佐。
  2.又上開扣案空氣槍1 支（槍枝管制編號：0000000000）經送
    桃園縣政府警察局鑑定結果，認係氣體動力式槍枝，以裝填
    小型二氧化碳鋼瓶內氣體為發射動力，可發射直徑約6 mm之
    金屬彈丸，槍長約97cm、高約17cm，內襯金屬管；經試射直
    徑約6 mm、重量約0.88g 之金屬彈丸3 顆，其測速結果顯示
    之發射速度分別為171 、171 、170 公尺／秒，換算其單位
    面積動能分別為45.53 、45.53 、45.51 焦耳／平方公分；
    而殺傷力之標準為在最具威力之適當距離，以彈丸可穿入人
    體皮肉層之動能為基準，其相關數據為：(一)依日本科學警察
    之研究結果，彈丸單位面積動能達20焦耳／平方公分，則足
    以穿入人體皮肉層；(二)內政部警政署刑事警察局對活豬作射
    擊測試結果，彈丸單位面積動能達24焦耳／平方公分，則足
    以穿入豬隻皮肉層等情，有桃園縣政府警察局98年7 月31日
    桃警鑑字第0980014275號槍彈鑑定書在卷可憑。上開空氣槍
    既可發射足以穿入人體皮肉層之彈丸（蓋其單位面積動能已
    達20焦耳／平方公分以上），則其具有殺傷力之事實，應無
    疑義。
  (二)綜上所述，足認被告之自白與事實相符。本件事證明確，被
    告犯行堪以認定，應依法論科。
二、論罪科刑：
  (二)罪名：
    核被告甲○○所為，係犯槍砲彈藥刀械管制條例第8 條第4
    項之非法持有空氣槍罪。
  (二)酌量減輕其刑：
    被告乃係為於上開修理場地下室練習打靶及兼用以打麻雀之
    目的始持有上開空氣槍（此業據被告供承在卷），且其持有
    上開空氣槍之期間並未將之用於其他不法途徑，亦未對社會
    及他人造成任何實害，復參以其犯後始終坦承犯行，深表悔
    意；而本件被告所犯上開之罪，其法定刑為3 年以上10年以
    下有期徒刑，與被告之犯罪情節相衡，實屬情輕法重，本院
    審酌上開情節，及檢察官亦請求依刑法第59條予以酌減其刑
    等情，認其犯罪之情狀在客觀上足以引起一般同情，顯可憫
    恕，即予宣告法定最低刑期，猶嫌過重，爰依刑法第59條之
    規定，酌量減輕其刑。
  (三)量刑：
    爰審酌被告無刑事前科，有臺灣高等法院被告前案紀錄表在
    卷可參，素行良好，而其持有上開空氣槍雖足以對社會治安
    及他人之生命、身體、財產安全產生一定之危險，惟參以其
    持有上開空氣槍之期間並未將之用於其他不法途徑，亦未對
    社會及他人造成任何實害，且觀之上開空氣槍所發射彈丸之
    單位面積動能之平均值非高，殺傷力並非強大，及其犯後坦
    承犯行，深表悔意，態度良好等一切情狀，量處如主文所示
    之刑，罰金部分並諭知易服勞役之折算標準。
  (四)緩刑：
    另審酌被告未曾因故意犯罪受有期徒刑以上刑之宣告，有臺
    灣高等法院被告前案紀錄表在卷可稽，又被告正值青壯年，
    且長期參與公益服務，為人敦厚老實，無不良行為，並為家
    中主要經濟來源（有相關苗栗縣竹南鎮聯合守望相助推展協
    會感謝狀、聘書、戶籍謄本及里長證明書等在卷可稽），其
    乃因一時失慮，偶罹刑典，犯後復已深表悔意，再參以檢察
    官亦請求給予被告附條件緩刑之宣告等情，本院信其經此刑
    之宣告後，應能知所警惕而無再犯之虞，因認其所受刑之宣
    告以暫不執行為適當，爰依刑法第74條第1 項第1 款、第2
    項第4 款之規定，宣告緩刑3 年，並向公庫支付新臺幣2 萬
    元，以啟自新。
  (五)沒收：
  1.至扣案具有殺傷力之空氣槍1 支（槍枝管制編號：00000000
    00），為違禁物，應依刑法第38條第1 項第1 款之規定，宣
    告沒收。
  2.另(1)扣案之槍袋1 個、瓦斯鋼瓶29支（空瓶）、裝瓦斯鋼瓶
    手提袋1 個等物，為被告所有供本案犯罪所用之物；(2)瓦斯
    鋼瓶1 支，為被告所有之物，惟無證據證明已供使用，應屬
    供本案犯罪預備之物；爰均依刑法第38條第1 項第2 款之規
    定，併予宣告沒收。
三、應適用之法律：
    據上論斷，應依刑事訴訟法第299 條第1 項前段，槍砲彈藥
    刀械管制條例第8 條第4 項，刑法第11條前段、第59條、第
    42條第3 項前段、第74條第1 項第1 款、第2 項第4 款、第
    38條第1 項第1 款、第2款，判決如主文。
本案經檢察官陳怡龍到庭執行職務。
中    華    民    國    98    年    10    月    26    日
                  刑事第二庭    審判長法  官  楊  清  益
                                      法  官  林  靜  雯
                                      法  官  林  大  為
以上正本證明與原本無異。
如不服本判決應於收受判決後10日內向本院提出上訴書狀，並應
應敘述具體理由。其未敘述上訴理由者，應於上訴期間屆滿後20
日內向本院補提理由書( 均須按他造當事人之人數附繕本) 「切
勿逕送上級法院」。
                                      書記官  蘇  文  熙
中    華    民    國    98    年    10    月    27    日
附錄本件論罪科刑法條：
槍砲彈藥刀械管制條例第8條
未經許可，製造、販賣或運輸鋼筆槍、瓦斯槍、麻醉槍、獵槍、
空氣槍或第4 條第1 項第1 款所定其他可發射金屬或子彈具有殺
傷力之各式槍砲者，處無期徒刑或5 年以上有期徒刑，併科新臺
幣1 千萬元以下罰金。
未經許可，轉讓、出租或出借前項所列槍枝者，處5 年以上有期
徒刑，併科新臺幣1 千萬元以下罰金。
意圖供自己或他人犯罪之用，而犯前二項之罪者，處無期徒刑或
7 年以上有期徒刑，併科新臺幣1 千萬元以下罰金。
未經許可，持有、寄藏或意圖販賣而陳列第1 項所列槍枝者，處
3 年以上10年以下有期徒刑，併科新臺幣700 萬元以下罰金。
第 1 項至第 3 項之未遂犯罰之。


司法院資訊處製作；財團法人民間司法改革基金會備份。
